最高法院刑事判決　　　　　　九十六年度台上字第六五六六號
上　訴　人　甲○○
上列上訴人因公共危險案件，不服台灣高等法院台南分院中華民
國九十五年二月二十一日第二審判決（九十四年度交上訴字第一
二二一號，起訴案號：台灣台南地方法院檢察署九十三年度偵字
第七六九八號），提起上訴，本院判決如下：
    主  文
上訴駁回。
    理  由
按刑事訴訟法第三百七十七條規定，上訴於第三審法院，非以判
決違背法令為理由，不得為之。是提起第三審上訴，應以原判決
違背法令為理由，係屬法定要件。如果上訴理由書狀並未依據卷
內訴訟資料，具體指摘原判決不適用何種法則或如何適用不當，
或所指摘原判決違法情事，顯與法律規定得為第三審上訴理由之
違法情形，不相適合時，均應認其上訴為違背法律上之程式，予
以駁回。本件原判決綜合卷內全部證據資料，本於推理作用，認
定上訴人甲○○有原判決事實欄所記載駕駛動力交通工具肇事逃
逸之犯行，因而維持第一審論處上訴人成年人駕駛動力交通工具
肇事，致少年死亡而逃逸罪刑，駁回上訴人在第二審之上訴。上
訴意旨略稱：上訴人自警詢至第一審均矢口否認犯行，而於原審
坦白承認，為原審所是認，進而改為簡式審判程序，就寶貴之司
法資源而言，自節省無謂之浪費，此雖非刑法第五十七條所定科
刑審酌事由，但上訴人之自白（上訴理由誤載為「自由」）既為
法所明定，原審自應審酌，縱認為不足資為量刑之判斷，亦應於
判決理由內說明其理由。原審未察及此，未參酌上訴人於原審自
白犯行之犯罪態度如何，亦未於判決理由內說明上訴人自白何以
不影響量刑判斷之理由，難謂無判決理由不備及所載理由矛盾之
違法。上訴人及其僱用人已與被害人（應係被害人家屬）達成和
解，縱和解金為上訴人之僱用人所支付，但上訴人依法應負最終
之損害賠償責任，並不因僱用人先予墊付而有所不同。且刑法第
五十七條所謂以犯罪所生危險或損害為科刑應審酌事項，其所強
調者，乃被害人所受損害，有無獲得填補，而非該損害之填補，
是否為犯罪行為人實際支出，第一審以上開理由為量刑參酌之依
據，已有違法，原審未察及此，反認為第一審就此所認無違誤，
自有違罪刑相當原則，其判決當然違法云云。惟查：原判決以第
一審判決審酌上訴人之生活狀況、品行、智識程度、犯罪所生之
損害，以及上訴人駕車肇事後，明知已撞傷年幼學生，竟蔑視人
命，未於第一時間報請救護車，以便迅速及時挽救被害人之生命
，對於自己重大過失肇致之現場慘況，無絲毫補救誠意，任令年
輕生命無聲流失，僅是自私地急於與親友及所服務之公司作商討
，事後（指警詢至第一審）復矢口否認逃逸犯意，雖與被害人家
屬達成和解，但均由僱用上訴人之公司償付賠款，且上訴人惡性
非輕，毫無悔意，亦未曾向被害人家屬致意，犯後態度顯然不佳
等一切情狀，量處上訴人有期徒刑一年二月，而認為第一審量刑
允當、合宜，並對上訴人以透過其僱用人和解，僱用人依民法第
一百八十八條第三項對其有求償權，第一審不應以此為量刑之參
考，且其肇事逃逸之情狀，已於另案過失致人於死罪加以參酌，
並從重量刑，於本案之犯行評價自應從輕，以期公平等情詞，指
摘第一審量刑不當一節，詳予指駁說明，則原審維持第一審量處
上訴人有期徒刑一年二月，顯已審酌上訴人自警詢至第一審均否
認犯行，至原審始承認，及上訴人暨其僱用人已與被害人家屬達
成和解，損害賠償金由其僱用人先行給付等犯罪後態度，上訴意
旨，純係對原審量刑職權之合法行使及於判決理由內指駁說明之
事項，任憑己意，漫事指摘，自非適法之第三審上訴理由。從而
，應認本件上訴為違背法律上之程式，予以駁回。
據上論結，應依刑事訴訟法第三百九十五條前段，判決如主文。
中　　華　　民　　國　九十六　年　 十一 　月　二十九　日
                      最高法院刑事第十庭
                          審判長法官  陳　世　雄
                                法官  魏　新　和
                                法官  吳　信　銘
                                法官  劉　介　民
                                法官  許　錦　印
      本件正本證明與原本無異
                                      書  記  官
中　　華　　民　　國　九十六　年　 十二 　月    四    日
                                                Ａ
